---
title: "数理统计大作业II"
subtitle: "职业球员能力回归分析"
author:
  - 11班 
  - 许文哲 
  - SY2008111
documentclass: ctexart
geometry: "left=2.5cm,right=2cm,top=3cm,bottom=2.5cm"
keywords:
  - 中文
  - R Markdown
output:
  rticles::ctex:
    fig_caption: yes
    number_sections: yes
    toc: yes
indent: true
---


```{r setup, include=FALSE}
knitr::opts_chunk$set(
  echo = FALSE,
  fig.align = "center",
  message = FALSE,
  warning = FALSE)
library(tidyverse)
library(nortest)
library(showtext)
library(ggplot2)
library(ggpubr)
library(lattice)
library(knitr)
library(tibble)
library(dplyr)
library(caret)
library(stringr)
library(nnet)
library(psych)
select = dplyr::select
library(MASS)
library(glmnet)
library(corrplot)
```

# 任务介绍

**任务要求**

应用回归方法解决一个实际问题

自己选择一个实际问题，收集数据，使用回归方法解决。注意：所使用的回归方法不限于课堂讲过的线性回归方法，也可以使用其他回归方法，如曲线回归方法，广义回归方法等。

**任务目标**

通过网络收集2017年世界球坛职业球员的数据，并进行如下分析。

1. 对球员的评分和各项能力水平进行**多元线性回归分析**，通过**逐步回归**或**lasso**的方法对变量进行筛选，解决多重共线性的问题（若存在多重共线性），寻找对球员评分影响最大的能力属性，基于此，对球员评分进行预测。

2. 对球员的场上位置和各项能力水平进行**多项logistic回归**，通过**逐步回归**或**lasso**的方法对变量进行筛选，建立模型，对球员的场上位置进行预测。

**方法实现**

本报告的数据分析使用 [R语言](https://www.r-project.org)实现，本报告的编写基于 [RMarkdown](https://rmarkdown.rstudio.com)，代码详见footballplayer.md。

* 多元线性回归：lm函数

* 多项logistic回归：[nnet](https://cran.r-project.org/web/packages/nnet/) 包中的multinom函数

* 逐步回归：step函数

* lasso：[glmnet](https://hastie.su.domains/Papers/glmnet.pdf) 包中的glmnet函数

# 描述性统计

## 数据来源

数据集合由热心网友Ustinian提供，可点击[此处](https://www.heywhale.com/mw/dataset/5e79c46b98d4a8002d2cb73c/file)或通过 [github](https://github.com/wenzhe-xu/Assignment-Statistics) 网页获取。

## 数据介绍

数据集包含了2017年世界足坛职业比赛范围内活跃的足球运动员的能力数据，包含53个属性，共17588条数据，表1给出了数据的各项属性的说明。数据较为全面地包含了17588位职业球员的基本信息、生理数据和足球能力数据，可以反映球员能力。属性1到属性9为球员的基本信息，包含国籍、俱乐部信息等；属性9为球员评分；属性11至属性15是球员基本生理数据，包含年龄和惯用脚等信息，属性16是球员擅长的位置，属性17至属性53为球员的各项专业能力水平。

```{r infomation}
df <- read.csv('data/FullData.csv',header = T)
tdf <- as_tibble(df)
info <- read.csv('data/info-utf8.csv',header = T)
# info$index <- as.character(info$index)
kable(info, align = 'c', caption = "数据说明")
showtext_auto()
```

```{r definition, include=FALSE}
# get mean absolute percentage error
get_MAPE <- function(test,prediction){
  result <- abs((test-prediction)/test)
  MAPE <- mean(result)
  return(MAPE)
}
# min_max标准化
min_max <- function(vec){
  result <- (vec-min(vec))/(max(vec)-min(vec))
  return(result)
}
# 获取f1-score
get_f1 <- function(p,r){
  f1 <- (2*p*r)/(r+p)
  return(f1)
}
# 获取广义f1-score
get_marcoF1 <- function(pred,truth){
  xtab <- table(pred,truth)
  cfm <- as.matrix(xtab)
  p_1 <- cfm[1,1]/sum(cfm[1,])
  r_1 <- cfm[1,1]/sum(cfm[,1])
  p_2 <- cfm[2,2]/sum(cfm[2,])
  r_2 <- cfm[2,2]/sum(cfm[,2])
  p_3 <- cfm[3,3]/sum(cfm[3,])
  r_3 <- cfm[3,3]/sum(cfm[,3])
  f11 <- get_f1(p_1,r_1)
  f12 <- get_f1(p_2,r_2)
  f13 <- get_f1(p_3,r_3)
  F1 <- mean(c(f11,f12,f13))
  return(F1)
}
# 定义位置
forward <- c("CF","LW","RW","ST")
middle <- c("CAM","CDM","CM","LM","RM")
backward <- c("CB","LB","LWB","RB","RWB")
goalkeeper <- c("GK")
```

```{r data_cleaning, include=FALSE}
# 读取数据
data_full <- read.csv('data/FullData.csv',header = T)
# 抛弃单位，便于运算
data_full <- separate(data = data_full, col = Height, sep = ' ',
                      into = c('Height','Height_2'))
data_full <- separate(data = data_full, col = Weight, sep = ' ',
                      into = c('Weight','Weight_2'))
data_full$Height <- as.numeric(data_full$Height)
data_full$Weight <- as.numeric(data_full$Weight)
# 保留第一个擅长位置
data_full <- separate(data = data_full,col = Preffered_Position, sep = "/", 
         into = c('Preffered_Position','Preffered_Position_2'))
data_full$Area <- data_full$Preffered_Position
data_full$Area[which(data_full$Area %in% forward)] <- 'forward'
data_full$Area[which(data_full$Area %in% middle)] <- 'middle'
data_full$Area[which(data_full$Area %in% backward)] <- 'backward'
data_full$Area[which(data_full$Area %in% goalkeeper)] <- 'goalkeeper'
t_data_full <- as_tibble(data_full)
# 去除不需要的列
t_data_full <- t_data_full %>% 
  select(-(Nationality:Contract_Expiry),-Birth_Date,-Work_Rate
         ,-Preffered_Foot,-ends_with('_2'),-Weak_foot,-Skill_Moves) %>% 
  select(Name,Preffered_Position,Area,Rating,everything())
```

## 描述性统计

### 球员主要数据

表2和图1给出了球员的各项基本数据。球员的评分最低是45分，最高是94分，平均值和中位数分别为66分和66.2分，比较接近，第1个四分位点和第3个四分位点分别是62分和71分，相差9分，说明数据较为集中，从球员的评分分布图来看，球员的评分呈现正态分布，这也是我们所预期的，评分密度图和QQ图也给出了相应的印证；球员的年龄最高是47岁，最低是17岁，第3个四分位点为29，说明多数球员的年龄均在30岁以下，从图中我们也可以看出，球员的年龄多集中在33岁以下，超过35岁还没有退役的球员少之又少；球员的身高分布在155cm至207cm之间，体重分布在48kg至110kg之间，球员的身高和体重分布均呈现较为接近正态分布的情况。

```{r summary}
tdf <- separate(data = tdf, col = Height, sep = ' ',
                      into = c('Height','Height_2'))
tdf <- separate(data = tdf, col = Weight, sep = ' ',
                      into = c('Weight','Weight_2'))
tdf$Height <- as.numeric(tdf$Height)
tdf$Weight <- as.numeric(tdf$Weight)

summary1 <- cbind(summary(tdf$Rating),summary(tdf$Height),summary(tdf$Weight),
                  summary(tdf$Age))
colnames(summary1) <- c('评分','身高/cm','体重/kg','年龄')
kable(summary1,align = 'c', caption = '球员基础数据',digits = 1)
```

```{r Rating}
rating <- tdf$Rating %>% 
  as.data.frame()

rating.hist <- ggplot(rating,aes(x=.)) +
  geom_histogram(breaks=seq(40,100,1),fill = "lightblue",color="gray")+
  ylab("频数") + xlab("评分")+
  ggtitle("球员评分分布") +
  theme_bw() +
  theme(plot.title = element_text(hjust=0.5))

rating.density <- ggplot(rating,aes(x=.)) +
  geom_density(fill = "lightblue", alpha=0.5, color="gray") + theme_bw() +
  ylab("密度") + xlab("评分")+
  ggtitle("评分密度图") + theme(plot.title = element_text(hjust=0.5))

rating.qq <- ggplot(rating,aes(sample=.)) +
  stat_qq() + stat_qq_line() +theme_bw() +
  ggtitle("QQ图") + theme(plot.title = element_text(hjust=0.5))

```

```{r WHA,fig.width=8,fig.height=4,fig.align='center',fig.cap='球员基本数据'}
age <- tdf$Age %>% 
  as.data.frame()

age_hist <- ggplot(age,aes(x=.)) +
  geom_histogram(breaks=seq(15,45,1),fill = "lightblue",color="gray")+
  ylab("频数") + xlab("评分")+
  ggtitle("年龄") +
  theme_bw() +
  theme(plot.title = element_text(hjust=0.5))

weight <- tdf$Weight %>% 
  as.data.frame()

weight_hist <- ggplot(weight,aes(x=.)) +
  geom_histogram(breaks=seq(50,110,2),fill = "lightblue",color="gray")+
  ylab("频数") + xlab("评分")+
  ggtitle("体重") +
  theme_bw() +
  theme(plot.title = element_text(hjust=0.5))

height <- tdf$Height %>% 
  as.data.frame()

height_hist <- ggplot(height,aes(x=.)) +
  geom_histogram(breaks=seq(150,210,2),fill = "lightblue",color="gray")+
  ylab("频数") + xlab("评分")+
  ggtitle("身高") +
  theme_bw() +
  theme(plot.title = element_text(hjust=0.5))

ggarrange(rating.hist,rating.density, rating.qq,
          age_hist, weight_hist, height_hist, ncol = 3, nrow = 2)
```

### 球员惯用脚

表3给出了球员的惯用脚，从中可以看出，多数球员的惯用脚为右脚，4094名球员的惯用脚是左脚。图2给出了不同惯用脚球员的评分箱线图，从中我们可以看出，惯用脚为左脚的球员的平均评分略微高于惯用脚为右脚的球员，但没有明显高于；两类球员都存在离群点，且均为远超于普通球员的离群点数量要多余远低于平均水平的离群点数量。从图2中我们并不能看出惯用脚对球员评分有无显著影响，因此后面本报告也将对惯用脚这一属性做删除处理。

```{r, preffered_foot}
pf <- tdf %>% 
  group_by(Preffered_Foot) %>% 
  summarise(count=n()) %>% 
  as.data.frame()

colnames(pf) <- c('惯用脚','频数')

kable(pf, align = 'c', caption='球员惯用脚情况')

pf_rating <- tdf %>% 
  select(Preffered_Foot, Rating) %>% 
  as.data.frame()

plot_pr <- ggplot(data = pf_rating, aes(x = Preffered_Foot, y = Rating, 
                                        fill = Preffered_Foot)) +
  geom_boxplot(outlier.shape = 21) +
  theme_bw() + xlab('惯用脚') + ylab('评分')
```

### 球员擅长位置

表4反应了Preffered_Position这一属性，给出了擅长位置类别和每个位置的人数。本报告仅截取了球员的第一个擅长的位置进行分析，表中可见，人数较少的三个位置是CF, LWB和RWB，分别为68人、23人和22人，这三个位置对球员的能力要求也比较特殊，因而人数较少。图2也给出了相应的箱线图，可以看到四个类别之间，球员的评分差距很小。

```{r position}
position <- read.csv('data/position-utf8.csv',header = T)
# kable(position, align = 'c', caption = '球员的擅长位置及分类')
```

```{r position2}
posi_df <- tdf %>% 
  select(Preffered_Position) %>% 
  separate(col = Preffered_Position, sep = "/", 
         into = c('Preffered_Position','Preffered_Position_2')) %>% 
  select(-Preffered_Position_2) %>% 
  group_by(Preffered_Position) %>% 
  summarise(count=n()) %>% 
  as.data.frame()

colnames(posi_df) <- c('简称','频数')

posi_df <- merge(position, posi_df, by='简称', all.x = T)

kable(posi_df, align = 'c', caption='球员擅长位置')
```

```{r position_boxpplot}
pb <- t_data_full %>% 
  select(Area,Rating) %>% 
  as.data.frame()

plot_pb <- ggplot(pb, aes(x = Area, y = Rating, fill = Area)) +
  geom_boxplot(outlier.shape = 21) + 
  theme_bw() + xlab("场上位置") + ylab("评分") +
  theme(
   axis.text.x = element_text(angle = 10)
  )
```

```{r two_boxplot, fig.width=8,fig.height=3,fig.cap='球员评分箱线图'}
ggarrange(plot_pr, plot_pb, ncol = 2)
```

### 球员各项能力

球员各项能力分布如图3所示。我们可与可以看到有很多属性的评分分布图呈现了双峰甚至多个峰的特点，出现这种情况的原因是该属性是用于描述特定位置的球员能力的属性，这种能力属性的分布应当是两个甚至多个正态分布的叠加（属于该位置的球员有一个正态分布，一般具有较高的均值，其他球员在该项能力上属于另一个正态分布）。这种情况，最明显的是最后5个特定描述门将的属性（以GK开头）,从图中我们可以明显看出哪些球员是门将，哪些球员不是门将；这种情况表现比较明显的能力属性还有Marking, Interceptions, Standing_Tackle, Sliding_Tackle，这四个属性均是后卫球员的特色属性（依次是盯人、前端、逼抢和铲球），我们可以大致推断，这几幅图中右侧峰的球员多数是后卫球员，另一侧多为非后卫球员；对于Heading（头球）这一属性，我们可以猜测，右侧的峰多为身高比较高的球员，左侧的峰多为身高比较低的球员；对于Crossing（下底传中）。可以猜测，右侧的峰多为进攻型边后卫和边锋，左侧的峰应当绝大部分都是门将球员。

```{r graph_function}
library(grid)
i=22
get_histplot <- function(i,df=tdf) {
  colname <- colnames(tdf)[i]
  df <- df %>% 
    select(all_of(colname)) %>% 
    as.data.frame()
  
  hist_plot <- ggplot(df,aes(x=df[,1])) +
    geom_histogram(breaks=seq(1,100,1),fill = "lightblue",color="lightblue")+
    ylab("频数") + xlab("评分")+
    ggtitle(colname) + theme_bw() +
    theme(plot.title = element_text(hjust=0.5))
  
  return(hist_plot)
}
```

```{r bigplot,fig.height=12,fig.width=12,out.width='95%', fig.cap="球员各项能力分布"}
plot_list <- list()
for (i in 22:55) {
  plot_list <- c(plot_list,list(get_histplot(i)))
}

ggarrange(plotlist = plot_list,ncol=6,nrow = 6)
```

明显呈现出多个峰的属性应当是我们在后面比较关注的属性，他们可能隐含了更多的位置特色信息，在特定位置球员的评分体系中应当也占有极高权重或极低权重（甚至不被纳入某位置的评分体系）。

## 数据预处理

### 缺失值处理
经过检查，数据的缺失值主要集中在National_Position、National_Kit、Club、Club_Position、Club_Kit、Club_Joining和Contract_Expiry这几个属性中，这很容易理解：如果球员能力水平不足以达到被国家队征召的水平，那么他的National_Position（国家队位置）和National_Kit（国家队球衣号码）便是缺失值；同理，如果球员在2017年处于自由转会状态，即球员没有与任何一家俱乐部签约，那么他的Club、Club_Position、Club_Kit、Club_Joining和Contract_Expiry这几个俱乐部相关的属性便是缺失值。因此，对于以上几个属性，我们予以删除处理。

### 其他处理

1. 删除属性

* National_Position、National_Kit、Club、Club_Position、Club_Kit、Club_Joining、Contract_Expiry：理由已阐述如上。

* Birth_Date：出生日期，我们可以从Age获取相关信息，因而删除。

* Work_Rate：工作效率，与球员与更衣室的关系、球员性格有关，对于球员能力评分的影响较小。

* Preffered_Foot：擅长左（右）脚，目前鲜有研究表明左右脚会明显影响球员能力。

* Weak_foot：非惯用脚使用频率，理由同上。

* Skill_Moves：技术等级，反映了后面多个百分制属性的综合情况，与后面的变量具有强烈的相关性，且我们对于如此综合性的指标不感兴趣。

2. 变量整合

多数球员能力特点比较全面，擅长位置有多个。例如：C·罗纳尔多擅长的位置有LW和ST，但都属于前场；德布劳内擅长的位置有CAM/RM/LM都属于中场；迪巴拉擅长的位置有ST和CAM，前者属于前场，后者属于中场。对于这种情况，我们仅保留球员最擅长的位置，即第一个位置，并按照forward、middle、backward和goalkeeper进行合并分类。


# 回归分析

不同的位置对球员的要求不同，评价体系对各属性代表的能力也有不同的侧重点，因此在回归分析这一部分中我们分别对场上四个部分（前场、中场、后场和门将）进行回归分析，并在最后进行球员位置的回归预测。

## 相关系数

下图是场上四个位置的Pearson相关系数热力图，依次是前场、中场、后场和门将，其中前三幅图均删除了“GK_2”开头的门将特色能力属性，从图中我们可以看出多个能力属性之间存在较高的相关系数，提示可能存在多重共线性的问题，在后续的回归分析中我们应当通过逐步回归等方法进行变量筛选。另外，本报告在热力图中进行了层次聚类，和Rating这一项被聚在同一类的属性应当是我们在分析该位置时多加关注的属性。

```{r corrplot_gk,fig.width=8,fig.height=8, out.height='49%'}
# 计算相关系数矩阵热力图
GK_cor <- t_data_full %>%
  filter(Preffered_Position == "GK") %>% # only goalkeeper
  select(-Preffered_Position, -Name, -Area) %>%
  as.data.frame()

FW_cor <- t_data_full %>%
  filter(Area == "forward") %>% # only goalkeeper
  select(-Preffered_Position, -Name, -Area, -starts_with('GK_')) %>%
  as.data.frame()

MD_cor <- t_data_full %>%
  filter(Area == "middle") %>% # only goalkeeper
  select(-Preffered_Position, -Name, -Area, -starts_with('GK_')) %>%
  as.data.frame()

BW_cor <- t_data_full %>%
  filter(Area == "backward") %>% # only goalkeeper
  select(-Preffered_Position, -Name, -Area, -starts_with('GK_')) %>%
  as.data.frame()

corplot_2 <- corrplot(cor(FW_cor),method = 'circle',
                      order = 'hclust',addrect = 5)
corplot_3 <- corrplot(cor(MD_cor),method = 'circle',
                      order = 'hclust',addrect = 5)
corplot_4 <- corrplot(cor(BW_cor),method = 'circle',
                      order = 'hclust',addrect = 5)
corplot_1 <- corrplot(cor(GK_cor),method = 'circle',
                      order = 'hclust',addrect = 2)
```

## 门将位置评分

由于门将位置的特殊性，其相关能力已经很明显地标注在数据集中（GK_开头的属性），而且门将的位置与场上其他位置的球员能力分布存在肉眼可见的差距，门将更多依靠手部能力、站位、反应能力和定位球指挥能力，对于速度、传球、逼抢、盯人、铲球等能力的要求相对较低（尽管部分阵型很看重门将的长传能力，但其对于其长传能力的要求仍大幅低于中场球员或后卫）。因此，我们首先对门将进行回归分析。

```{r GK, include=FALSE}
set.seed(98765)
GK_attribute <- c('GK_Positioning','GK_Diving','GK_Kicking','GK_Handling','GK_Reflexes')
# dataset
GK <- t_data_full %>%
  filter(Preffered_Position == "GK") %>% # only goalkeeper
  select(-Preffered_Position, -Name, -Area) %>%
  as.data.frame()
# FULL Model
GK_0_Fullmodel <- lm(Rating ~ ., GK)

GK_0Fvif <- car::vif(GK_0_Fullmodel)
# Variable Selection —— backward stepping via AIC
GK_0_model <- step(GK_0_Fullmodel, direction = 'backward')

GK_0vif <- car::vif(GK_0_model)
GK_formula <- GK_0_model$call$formula # get formula
# Data Partition
GK_index <- createDataPartition(GK$Rating,p=0.7,list=F)
GK_train <- GK[GK_index,]
GK_test <- GK[-GK_index,]
# training model
GK_lm <- lm(GK_formula, GK_train)
summary(GK_lm)
# prediction
GK_pred <- predict(GK_lm,GK_test)
# get MAPE
get_MAPE(GK_test$Rating,GK_pred)
```

因为各能力属性的水平和球员评分都是0-100之间的分数，所以我们可以不必对数据进行标准化处理，下面几个部分的处理相同。

我们首先使用简单的线性回归来拟合模型，因变量为Rating评分，解释变量为属性20-属性53。全模型的拟合结果如下所示。我们可以看出很多解释变量都是不显著的，我们需要对变量进行筛选。

```{r GK_fullmodel}
summary(GK_0_Fullmodel)
```

下面给出全模型的方差膨胀因子。可以看出最高值为5.66，不存在严重的多重共线性。但我们仍需要对模型进行变量筛选。

```{r GK_fullvif}
GK_0Fvif <- GK_0Fvif %>% 
  as.data.frame()
colnames(GK_0Fvif) <- c('VIF')
kable(GK_0Fvif, align = 'c', caption = '全模型的方差膨胀因子')
```

利用逐步回归算法，根据AIC准则，我们获得了变量筛选后的模型，模型汇总如下，我们可以看出留下的模型都比较显著。意料之中的事情是“GK_”开头的门将特色属性非常的显著，镇静（Composure）和反击（Reactions）也属于非常显著的解释变量，镇静是门将临危不惧的基本素质，反击代表门将在没收足球后形成快速反击的能力；远射（Long_Shots）解释变量较为显著是超出意料的，其系数为负，暂时无法解释；任意球（Freekick_Acuuracy）和点球（Penalties）是门将的加分项，定位球好手中有相当一部分球员是门将，乌拉圭前国门奇拉维特是世界杯历史上第一位主罚任意球的门将，其生涯共打进67粒进球，点球能力较高不仅可以帮助门将扑点，也能为球队在点球大战打入致胜一球。

```{r GK_model}
summary(GK_0_model)
```

经过变量筛选后的模型公式为formula = Rating ~ Marking + Reactions + Vision + Composure + Speed + Agility + Long_Shots + Freekick_Accuracy + Penalties + GK_Positioning + GK_Diving + GK_Kicking + GK_Handling + GK_Reflexes，根据这个公式，我们将数据集进行训练集和测试集的划分，进行**10折交叉验证**，获取预测数据的**绝对平均百分比误差为0.42%**，下面给出10折交叉验证结果MAPE的数据特征。

```{r GK_CV}
GK_cv <- GK
GK_cv$index <- createFolds(GK_cv$Rating, k = 10, list = F)
GK_cv <- as_tibble(GK_cv)

MAPE_GK <- vector()

for (i in 1:10) {
  GK_cv_train <- GK_cv %>% 
    filter(index != i) %>% 
    select(-index) %>% 
    as.data.frame()
  GK_cv_test <- GK_cv %>% 
    filter(index == i) %>% 
    select(-index) %>% 
    as.data.frame()
  GK_cvmodel <- lm(GK_formula, GK_cv_train)
  GK_cvpred <- GK_cvmodel %>% 
    predict(GK_cv_test)
  mape <- get_MAPE(GK_cv_test$Rating, GK_cvpred)
  MAPE_GK <- c(MAPE_GK, mape)
}

summary(MAPE_GK)

```

## 前场球员评分

```{r forward, include=FALSE}
set.seed(12345)
for_pl <- t_data_full %>%
  filter(Area == "forward") %>%
  select(-Preffered_Position, -Area, -Name, -starts_with("GK_")) %>%
  as.data.frame()

for_pl_index <- createDataPartition(for_pl$Rating, p=0.7, list = F)
for_pl_train <- for_pl[for_pl_index,]
for_pl_test <- for_pl[-for_pl_index,]

for_fullmodel <- lm(Rating~., data = for_pl_train)

for_model <- step(for_fullmodel,direction = 'backward')

for_formula <- for_model$call$formula

forpred_stepwised <- for_model %>%
  predict(for_pl_test)

for_MAPE <- get_MAPE(for_pl_test$Rating,forpred_stepwised)
```

在对于前场球员的分析中，将数据集按照7:3的比例分为训练集和测试集，我们在训练集上通过**逐步回归**的方法进行变量筛选，给出的模型如下，测试集的**MAPE为1.24%**。

```{r for_step}
summary(for_model)
```

我们可以看到经过变量筛选后的模型中，比较显著的变量都是我们传统认知里前场球员所需要的能力，如控球技术（Ball_Control)、盘带能力（Dribbling）、反击（Reactions）、攻击站位（Attacking_Position）、短传（Short_Pass）、加速（Acceleration）、速度（Speed）、强壮（Strength）、头球（Heading）、射门力量（Shot_Power）、射门（Finishing）和远射（Long_Shots）；逼抢（Standing_Tackle）作为后卫的典型特色能力属性，在前场球员的回归结果里较为显著也是可以理解的，在对方的后场逼抢对方后卫更容易使得对方犯错，增加己方破门几率。

从系数大小上看，系数较大的几个属性为射门能力、射门力量、控球能力、反击能力、攻击站位、盘带能力和短传能力，这都是我们去评价前锋或者边锋是否是一流球员的基本根据，系数在0.01-0.05之间的属性如远射、加速、速度、头球和身高对于前场球员来说都是很大的加分项。

模型的残差图如下。

```{r for_residual,fig.width=8,fig.height=4,out.width='70%',fig.cap='前场球员模型残差图'}
plot(for_model,1)
```

```{r forward_lasso}
set.seed(12345)
for.lasso.cvfit <- cv.glmnet(x=as.matrix(for_pl_train[,-1]),
                             y = for_pl_train$Rating,type.measure="mse",
                            alpha = 1, nfolds = 10)

for.lasso.coef <- coef(for.lasso.cvfit$glmnet.fit,s=for.lasso.cvfit$lambda.1se,exact = F)
```

利用上述的训练集，通过glmnet包中的cv.glmnet函数对数据进行训练，函数的参数alpha取1，即使用**lasso回归**，（取0是为Ridge回归），利用**10折交叉验证**获取最优的lambda取值，结果如下。

```{r for_cvplot,fig.width=8,fig.height=4,out.width='70%',fig.cap='MSE-log(lambda) plot(dorward)'}
plot(for.lasso.cvfit)
```

我们得到最优的lambda为0.09469045，得到的系数结果如下，系数非0的即为lasso方法选择出来的变量，即选出了18个变量，我们可以看出，与我们在上一步中通过逐步回归的方法选择出来的解释变量非常接近，二者的适用性可以相互印证。

```{r for_cvcoef}
for_coef <- as.matrix(for.lasso.coef)
for_coef <- as.data.frame(for_coef)

for_coef <- for_coef %>% 
  filter(s1 > 0)

colnames(for_coef) <- c('系数值')

kable(for_coef, align = 'c', caption = 'lasso选择的变量及系数')
```

在此基础上，我们使用通过lasso的交叉验证的训练出来的模型对测试集进行预测，获得的**MAPE为1.27%**。

```{r for_lassomape}
for.lasso.pred <- predict(for.lasso.cvfit, newx = as.matrix(for_pl_test[,-1]),
                          s='lambda.1se')
for.lasso.mape <- get_MAPE(for_pl_test$Rating,for.lasso.pred)
```

在后面的两节，我们将对中场球员和后场球员进行相同的分析。

## 中场球员评分

```{r middle, include=FALSE}
set.seed(12345)
mid_pl <- t_data_full %>%
  filter(Area == "middle") %>%
  select(-Preffered_Position, -Area, -Name, -starts_with("GK_")) %>%
  as.data.frame()

mid_pl_index <- createDataPartition(mid_pl$Rating, p=0.7, list = F)
mid_pl_train <- mid_pl[mid_pl_index,]
mid_pl_test <- mid_pl[-mid_pl_index,]

mid_fullmodel <- lm(Rating~., data = mid_pl_train)

mid_model <- step(mid_fullmodel,direction = 'backward')

pred_stepwised <- mid_model %>%
  predict(mid_pl_test)

mid_mape <- get_MAPE(mid_pl_test$Rating,pred_stepwised)
```

在对于中场球员的分析中，将数据集按照7:3的比例分为训练集和测试集，我们在训练集上通过**逐步回归**的方法进行变量筛选，给出的模型如下，测试集的**MAPE为2.24%**。

```{r mid_step}
summary(mid_model)
```

中场位置对于球员的要求较为全面，一方面，中场要负责拦截对方球员的传球路径，另一方面，中场是我方进攻发起的发动机，承担着由守转攻的链接左右，反映在模型上，我们可以看出，经过变量筛选之后，模型依然保留的较多的能力属性。

保留的属性中，我们可以看到既包含了进攻属性，又包含了防守属性，这是中场球员所在位置造成的必然结果。在中场位置中，控球能力（Ball_Control）、短传能力（Short_Pass）是中场球员的基本功，是他们能否控住球权的基本素质，中场球员的反击能力（Reactions）代表了己方球队由守转攻的流畅程度，盘带能力（Dribbling）有时候更能体现出球员的个人素质，盘带能力出色的中场球员往往能够更加顺畅地拜托对方防守球员，给前锋们送出关键助攻，齐达内、里克尔梅、哈维和伊涅斯塔等球员便是最好的例证，以上的能力对应的回归方程系数也是较大的；对于承担着防守任务的后腰球员来说，盯防能力（Marking）、抢断能力（Interceptions）非常重要，如坎特和卡塞米罗；对于承担进攻任务的前腰、前场自由人等角色，盘带（Dribbling）、短传（Short_Pass）、下底传中（Crossing）、加速（Acceleration）、速度（Speed）、远射（Long_Shots）、射门能力（Finishing）和射门力量（Shot_Power）都是他们必须擅长的技能，如曼联时期（第1次）的C罗（这位现役进球最多的前锋在出道时是中场球员）；还有类中场球员是全场的指挥官（如哈维·阿隆索、莫德里奇和托尼·克罗斯），除了中场球员的基本素养，他们还需要具备不俗的长传（Long_Pass）能力、顶级的视野（Vision）、强大的心态（Composure），以上内容在模型中均有体现。

模型的残差图如下。

```{r min_residual,fig.width=8,fig.height=4,out.width='70%',fig.cap='中场球员模型残差图'}
plot(mid_model,1)
```

```{r middle_lasso}
set.seed(12345)
mid.lasso.cvfit <- cv.glmnet(x=as.matrix(mid_pl_train[,-1]),
                             y = mid_pl_train$Rating,type.measure="mse",
                            alpha = 1, nfolds = 10)

mid.lasso.coef <- coef(mid.lasso.cvfit$glmnet.fit, 
                       s=mid.lasso.cvfit$lambda.1se, exact = F)
```

利用上述的训练集，通过glmnet包中的cv.glmnet函数对数据进行训练，函数的参数alpha取1，利用**10折交叉验证**获取最优的lambda取值，结果如下:

```{r mid_cvplot,fig.width=8,fig.height=4,out.width='70%',fig.cap='MSE-log(lambda) plot(middle)'}
plot(mid.lasso.cvfit)
```

我们得到最优的lambda为0.06541449，得到的系数结果如下，系数非0的即为lasso方法选择出来的变量，即选出了22个变量，我们可以看出，lasso方法比逐步回归抛弃了更多的解释变量，获得了更为精简的模型，虽然解释能力不如上一个模型那么全面，但保留下来的变量均是对于中场球员来说非常重要的解释变量。

```{r mid_cvcoef}
mid_coef <- as.matrix(mid.lasso.coef)
mid_coef <- as.data.frame(mid_coef)

mid_coef <- mid_coef %>% 
  filter(s1 > 0)

colnames(mid_coef) <- c('系数值')

kable(mid_coef, align = 'c', caption = 'lasso选择的变量及系数')
```

在此基础上，我们使用通过lasso的交叉验证的训练出来的模型对测试集进行预测，获得的**MAPE为2.27%**。

```{r mid_lassomape}
mid.lasso.pred <- predict(mid.lasso.cvfit, newx = as.matrix(mid_pl_test[,-1]),
                          s='lambda.1se')
mid.lasso.mape <- get_MAPE(mid_pl_test$Rating,mid.lasso.pred)
```

## 后场球员评分

```{r backward, include=FALSE}
set.seed(12345)
back_pl <- t_data_full %>%
  filter(Area == "backward") %>%
  select(-Preffered_Position, -Area, -Name, -starts_with("GK_")) %>%
  as.data.frame()

back_pl_index <- createDataPartition(back_pl$Rating, p=0.7, list = F)
back_pl_train <- back_pl[back_pl_index,]
back_pl_test <- back_pl[-back_pl_index,]

back_fullmodel <- lm(Rating~., data = back_pl_train)

back_model <- step(back_fullmodel,direction = 'backward')

back_pred_stepwised <- back_model %>%
  predict(back_pl_test)

mid_mape <- get_MAPE(back_pl_test$Rating,back_pred_stepwised)
```

在对于后场球员的分析中，将数据集按照7:3的比例分为训练集和测试集，我们在训练集上通过**逐步回归**的方法进行变量筛选，给出的模型如下，测试集的**MAPE为1.40%**。

```{r back_step}
summary(back_model)
```

后场位置对于球员的要求更多集中在防守上，但仍有一部分后场球员拥有着不俗的进攻能力，他们承担着快速反击的任务。反映在模型上，我们可以看出，经过变量筛选之后，模型保留了较多的防守能力属性和一些与快速反击相关的进攻能力属性。

在保留的属性中，盯防（Marking）、铲球（Sliding_Tackle）、反击（Reactions ）、逼抢（Standing_Tackle）和铲断（Interceptions）是后卫球员的基本素质，控球（Ball_Control）能力保证了后卫在断下皮球后，受对方前锋逼抢而不丢掉球权造成后院起火的鲁棒性。盘带（Dribbling）的能力为负也代表了后卫在自家后场盘带是非常危险的行为，容易早场球被抢断。年龄（Age）对于后卫球员能力是正相关是很容易理解的，对于后卫来讲，经验比年轻更为重要，选择一个合适的站位和对对方前锋进攻路线的正确判断能够事半功倍，葡萄牙后卫佩佩和若泽·丰特、意大利后卫基耶利尼和巴尔扎利都是越老越妖的典范。头球（Heading）是很多高中卫的看家本领，一方面可以参与进攻，另一方面在任意球和角球防守中都可以起到破坏地方进攻的意图，切尔西传奇队长特里和皇马功勋队长拉莫斯都是头球好手。进攻的属性对于后卫来说也不是坏事，世界足坛有很多带刀后卫，如马塞洛（有个梗是三个马塞洛防不住一个马塞洛），速度（Speed）、短传（Shot_Pass）、反击（Reactions）、攻击能力（Aggression）和下底传中（Crossing）是他们的看家好戏。

下面这个故事更说明了后卫的重要性。这场比赛是欧冠决赛历史上唯一一次后卫进3球的比赛。2013-2014赛季欧冠决赛，皇家马德里面对同城死敌马德里竞技，上半场马竞**后卫**戈丁头球攻破皇马大门；下半场加时，皇马仍0:1落后马竞，92分48秒，皇马**后卫**拉莫斯接莫德里奇开出的角球上演**头球**绝平比分的奇迹，将比赛带入加时赛；加时赛第110分钟，迪玛利亚连过3人射门被扑，贝尔门前小角度头球破门，皇马反超比分；第118分钟，皇马**后卫**马塞洛突入禁区，辗转腾挪将皮球送入马竞大门；第120分钟，戈丁铲倒C罗，C罗主罚点球一蹴而就，4:1，彻底杀死了比赛。**后卫**拉莫斯9248**头球**绝平奇迹为皇家马德里五年四欧冠的王超拉开了序幕。

模型的残差图如下。

```{r back_residual,fig.width=8,fig.height=4,out.width='70%',fig.cap='后场球员模型残差图'}
plot(back_model,1)
```

```{r back_lasso}
set.seed(12345)
back.lasso.cvfit <- cv.glmnet(x=as.matrix(back_pl_train[,-1]),
                             y = back_pl_train$Rating,type.measure="mse",
                            alpha = 1, nfolds = 10)

back.lasso.coef <- coef(back.lasso.cvfit$glmnet.fit, 
                       s=back.lasso.cvfit$lambda.1se, exact = F)
```

利用上述的训练集，通过glmnet包中的cv.glmnet函数对数据进行训练，函数的参数alpha取1，利用**10折交叉验证**获取最优的lambda取值，结果如下:

```{r back_cvplot,fig.width=8,fig.height=4,out.width='70%',fig.cap='MSE-log(lambda) plot(backward)'}
plot(back.lasso.cvfit)
```

我们得到最优的**lambda为0.05782153**，得到的系数结果如下，系数非0的即为lasso方法选择出来的变量，即选出了19个变量，我们可以看出，lasso方法保留下来的变量与逐步回归的方法获得的模型相似。

```{r back_cvcoef}
back_coef <- as.matrix(back.lasso.coef)
back_coef <- as.data.frame(back_coef)

back_coef <- back_coef %>% 
  filter(s1 > 0)

colnames(back_coef) <- c('系数值')

kable(back_coef, align = 'c', caption = 'lasso选择的变量及系数')
```

在此基础上，我们使用通过lasso的交叉验证的训练出来的模型对测试集进行预测，获得的**MAPE为1.41%**。

```{r back_lassomape}
back.lasso.pred <- predict(back.lasso.cvfit, newx = as.matrix(back_pl_test[,-1]),
                          s='lambda.1se')
back.lasso.mape <- get_MAPE(back_pl_test$Rating,back.lasso.pred)
```

## 球员位置判别

```{r multinorm}
# set.seed(10086)
# area_df <- t_data_full %>% 
#   filter(Preffered_Position != "GK") %>% 
#   select(-Preffered_Position, -Rating, -Name,-Age, -starts_with("GK_")) %>% 
#   as.data.frame()
# 
# area_index <- createDataPartition(area_df$Area,p = 0.7,list = F)
# area_train <- area_df[area_index,]
# area_test <- area_df[-area_index,]
# 
# area_model <- multinom(Area~., data = area_train)
# 
# area_pred <- area_model %>% 
#   predict(area_test)
# 
# xtab <- table(area_pred,area_test$Area)
# area_cfm <- confusionMatrix(xtab)
# area_cfm
# 
# marco_F1 <- get_marcoF1(area_pred,area_test$Area)
# 
# # area_model_back <- step(area_model,direction = 'backward')
# # 
# # area_pred_back <- area_model_back %>% 
# #   predict(area_test)
# # F1_back <- get_marcoF1(area_pred_back,area_test$Area)
# # 
# # corr.test(area_df[,-1])
# 
# # lasso.fit <- glmnet(x = as.matrix(area_train[,-1]),
# #                     y = area_train$Area, family = 'multinomial',alpha = 1)
# # plot(lasso.fit, xvar="lambda", label=TRUE)
# # 
# # cvlasso <- cv.glmnet(x = as.matrix(area_train[,-1]),
# #                      y = area_train$Area,family = 'multinomial',
# #                      alpha = 1, nfolds = 5)
# # plot(cvlasso)
# # cvlasso$lambda.min
# # coef(cvlasso$glmnet.fit,s=cvlasso$lambda.min,exact = F)

```

```{r k_fold}
# area_cv <- area_df
# area_cv$index <- createFolds(area_df$Area, k = 5, list = F)
# area_cv <- as_tibble(area_cv)
# 
# F1 <- vector()
# for (i in 1:5) {
#   area_cvtrain <- area_cv %>% 
#     filter(index != i) %>% 
#     select(-index) %>% 
#     as.data.frame()
#   area_cvtest <- area_cv %>% 
#     filter(index == i) %>% 
#     select(-index) %>% 
#     as.data.frame()
#   area_cvmodel <- multinom(Area~., data = area_cvtrain)
#   area_cvpred <- area_cvmodel %>% 
#     predict(area_cvtest)
#   f1 <- get_marcoF1(area_cvpred,area_cvtest$Area)
#   F1 <- c(F1,f1)
# }
# F1
```

# 分析与总结

# 致谢

感谢孙海燕老师本学期的辛勤教学，感谢助教老师的认真负责。作为本科应用物理专业转应用统计专业的同学，我深知我的统计基础较为薄弱，从数理统计的课堂上我学到很多知识，在今后我也将继续钻研统计知识。



